【裁判字號】    99,審易,501
【裁判日期】    990531
【裁判案由】    竊盜
【裁判全文】
臺灣桃園地方法院刑事判決             99年度審易字第501號
公  訴  人  臺灣桃園地方法院檢察署檢察官
被      告  乙○○
上列被告因竊盜案件，經檢察官提起公訴（99年度偵字第6418號
，被告於本院準備程序進行中為有罪之陳述，本院改以簡式審判
程序，判決如下：
    主  文
乙○○竊盜，累犯，處有期徒刑肆月，扣案鑰匙壹支沒收。又攜
帶兇器竊盜，累犯，處有期徒刑柒月。應執行有期徒刑拾月，扣
案鑰匙壹支沒收。
    事  實  及  理  由
一、本件被告所犯係死刑、無期徒刑、最輕本刑為三年以上有期
    徒刑以外之罪，其於準備程序中就被訴事實為有罪之陳述，
    經法官告知簡式審判程序之旨，並聽取公訴人、被告之意見
    後，本院認為適宜由受命法官獨任進行簡式審判程序，合先
    敘明。
二、乙○○前於民國94年間，因施用毒品案件，經本院以94年度
    壢簡字第1090號判決判處有期徒刑5 月確定；又於94年間因
    贓物案件，經本院以94年度壢簡字第983 號判決判處有期徒
    刑5 月確定；再於94年間因竊盜案件，經本院以94年度易字
    第908 號判決判處有期徒刑10月確定；又於95年間因持有第
    一級毒品案件，經本院以95年度易字第1144號判決判處有期
    徒刑4 月確定，上揭各罪經本院以96年度聲減字第2776號裁
    定准予減刑及定其應執行之刑為有期徒刑11月確定；另於94
    年間因搶奪案件，經本院以94年度訴字第2570號判決判處有
    期徒刑10月確定，並與上開有期徒刑11月部分接續執行，於
    96年9 月6 日縮短刑期執行完畢出監。復於97年間，因施用
    毒品及竊盜案件，分別經本院以97年度審易字第1266號、97
    年度易字第374 號判決判決各判處有期徒刑6 月、10月確定
    ，嗣經本院以97年度聲字第3749裁定應執行有期徒刑1 年3
    月確定，甫於98年7 月12日縮刑期滿執行完畢。詎不知悔改
    ，意圖為自己不法之所有，於99年2 月11日上午9 時許，在
    新竹縣新豐鄉○○村○○街42之1 號前，以自備鑰匙1 支，
    竊取甲○○所有之車牌號碼7712-TW 號自用小客車1 部得手
    ，又為掩飾上揭竊取犯行，另基於意圖為自己不法所有之犯
    意，於99年2 月19日晚間9 時許，在桃園縣楊梅鎮○○路
    230 號前，以客觀上足以對人之生命、身體、安全構成威脅
    ，且具有危險性之兇器螺絲起子1 把（未扣案）竊取丙○○
    所有之車牌號碼DB-8647 號車牌2 面得手後懸掛於上開車輛
    ，嗣於99年2 月20日凌晨1 時30許，在桃園縣楊梅鎮○○路
    ○ 段108 巷40號前經警查獲，並扣得其上開被告所有之自備
    鑰匙1 支。
三、認定被告犯罪所憑之證據：
  (一)被告乙○○於警詢、偵訊及本院審理時之自白。
  (二)證人即被害人甲○○、丙○○警詢時之證述。
  (三)車籍查詢－基本資料詳細畫面、贓物認領保管單各2 份、
      查獲照片4 張。
  (四)扣案鑰匙1 支。
四、核被告乙○○所為，分別係犯刑法第320 條第1 項竊盜罪、
    同法第321 條第1 項第3 款攜帶兇器竊盜罪。被告所犯上開
    2 罪，犯意各別，行為互殊，應予分論併罰。又被告有如事
    實欄所載之犯罪科刑紀錄及執行情形，有卷附臺灣高等法院
    被告前案紀錄表可按，其受徒刑之執行完畢後，5 年以內故
    意再犯本件有期徒刑以上之罪，均為累犯，各應依刑法第47
    條第1 項規定加重其刑。另查，被告固曾於92年間，因違反
    臺灣地區與大陸地區人民關係條例案件，經本院於99年3 月
    5 日以98年度審訴字第3085號判決判處有期徒刑6 月並減為
    有期徒刑3 月，與上揭94年、95年間所犯數罪合於併合處罰
    規定，亦與上開97年間所犯數罪合於併合處罰規定，日後僅
    可擇一聲請定刑，不影響本件累犯之認定，併此敘明。爰審
    酌被告正值青壯，不思戮力工作，反圖不勞而獲，殊值非難
    ，惟犯後坦承犯行，態度尚可，及其素行、智識程度、犯罪
    手段、竊得財物之價值等一切情狀，分別量處如主文所示之
    刑，並定其應執行之刑。末查，扣案鑰匙1 支，為被告所有
    供其竊取本件自小客車所用之物，應依刑法第38條第1 項第
    2 款沒收，另被告所有供本件竊取車牌所用之螺絲起子1 支
    ，業經被告丟棄而未扣案，為免將來執行困難，爰不予宣告
    沒收。
五、應適用法條：
    刑事訴訟法第273 條之1 第1 項、第299 條第1 項前段、第
    310 條之2 ，刑法第320 條第1 項、第321 條第1 項第3 款
    、第47條第1 項、第38條第1 項第2 款、第51條第5 款，判
    決如主文。
六、如不服本判決，應於判決送達後10日內向本院提出上訴狀（
    應附繕本），其未敘述上訴理由者，應於上訴期間屆滿後20
    日內補提理由書狀於本院，上訴於臺灣高等法院。
本案經檢察官顏世翠到庭執行職務。
中    華    民    國    99    年    5     月    31    日
                    刑事庭  法  官  林孟宜
以上正本證明與原本無異。
                            書記官  林宜亭
中    華    民    國    99    年    5     月    31    日
附錄本案論罪科刑法條：
中華民國刑法第320條第1項
（普通竊盜罪、竊佔罪）
意圖為自己或第三人不法之所有，而竊取他人之動產者，為竊盜
罪，處5 年以下有期徒刑、拘役或5 百元以下罰金。
意圖為自己或第三人不法之利益，而竊佔他人之不動產者，依前
項之規定處斷。
中華民國刑法第321條第1項
（加重竊盜罪）
犯竊盜罪而有左列情形之一者，處六月以上、五年以下有期徒刑
：
一、於夜間侵入住宅或有人居住之建築物、船艦或隱匿其內而犯
    之者。
二、毀越門扇、牆垣或其他安全設備而犯之者。
三、攜帶兇器而犯之者。
四、結夥三人以上而犯之者。
五、乘火災、水災或其他災害之際而犯之者。
六、在車站或埠頭而犯之者。

司法院資訊處製作；財團法人民間司法改革基金會備份。
